【裁判字號】    89,上訴,389
【裁判日期】    890531
【裁判案由】    常業竊盜等
【裁判全文】
臺灣高等法院高雄分院刑事判決    八十九年度上訴字第三八九號
      上  訴  人
      即  被  告  丁○○
右上訴人因常業竊盜等案件，不服臺灣屏東地方法院八十八年度訴字第四八九號中華
民國八十八年十二月二十九日第一審判決（起訴案號：臺灣屏東地方法院檢察署八十
八年度偵字第五一二一號），提起上訴，本院判決如左：
      主      文
上訴駁回。
      事      實
一、丁○○有多次竊盜前科，猶不知警惕，復基於意圖為自己不法所有之概括犯意，
    （一）於民國八十八年六月十四日凌晨二時二十分許，駕駛Ｄ八─○六四九號自
    用小貨車前往屏東縣枋寮鄉○○村○○路一七一號豬舍，持客觀上具危險性，足
    供兇器使用之鐵剪一支，剪破外圍鐵絲網後，越入其內竊取乙○○所有之仔豬四
    十八頭，得手後於同日六時許駕駛前開小貨車，將該等仔豬載往屏東縣新園鄉某
    處出售與郭再春（已經原審判處有期徒刑七月，緩刑二年確定），而郭再春明知
    該等仔豬係來路不明之贓物，仍以每頭新臺幣（下同）八百元之價格予以買受，
    並即將價金三萬八千四百元給付與丁○○。（二）丁○○復於同年七月六日凌晨
    一時五十分許，駕駛上開小貨車，並攜萬靈牌農藥二包、魚罐頭三罐及客觀上具
    危險性，足供兇器使用之上開鐵剪一支、小刀一把，前往屏東縣佳冬鄉萬建村西
    巷三五號對面豬舍，以預藏之魚罐頭摻入萬靈牌農藥，毒斃丙○○所有在該處警
    戒之大丹狗俾利行竊，隨即繞過鐵絲網，由鐵絲網不及圍繞之處，進入丙○○之
    豬舍飼料桶處窺伺豬隻而著手竊取，惟旋遭丙○○發覺並召集村民前來圍捕，丁○○見狀後逃逸致未得逞。嗣員警據報趕抵，並在距現場約七十甲尺處之路旁，
    扣得上揭小貨車（責由易新汽車企業行陳冠漳保管）及放置在車內之前開鐵剪一
    支、小刀一把、萬靈牌農藥二包及魚罐頭三罐（其中一罐已因腐敗而丟棄），後
    再循線查獲丁○○及郭再春。
二、案經被害人丙○○告訴暨由屏東縣警察局枋寮分局報請臺灣屏東地方法院檢察署
    檢察官偵查起訴。
      理      由
一、訊據上訴人即被告丁○○固坦承於前揭時地竊取被害人乙○○及丙○○之仔豬及
    毒斃丙○○之大丹狗，惟辯稱：丙○○之鐵絲網非伊所剪，伊未進到豬舍，見有
    人來，伊就跑了，尚在預備之階段，且伊有正當職業，非恃竊盜維生云云。
二、經查：
（一）被告丁○○於原審勘驗現場時自承：伊於豬舍飼料桶處，低頭下去看有無仔豬
      ，打算若有合適的仔豬，即將停放距七十甲尺遠處之小貨車開過來，抓十幾頭
      豬，就要離開，但伊所看到的均是大豬，即使是小的也無法一個人抱走等語明
      確（見原審卷第九十一頁），並有勘驗筆錄及照片十四幀在原審卷可憑，是以
      被告丁○○既以行竊之意思接近財物，並進而物色財物，堪可認定其已達著手
      竊盜行為之程度（最高法院八十二年度第二次刑事庭會議決議﹙二﹚參照），
      被告所辯，尚無可採。
（二）被告丁○○之自白，核與告訴人乙○○及丙○○指訴之情節大致相符，另同案
      被告郭再春亦坦承向被告丁○○購買仔豬之情不諱，此外，復有扣案之小貨車
      及放置在車內之鐵剪一支、小刀一把、萬靈牌農藥二包及魚罐頭三罐（其中一
      罐已因腐敗而丟棄）等物可資佐證。
（三）本件被害人乙○○豬舍外圍之鐵絲網，具隔絕防閑作用，並係固定於地上之物
      ，性質與牆垣相類，核屬刑法第三百二十一條第一項第二款所謂之其他安全設
      備。又該款毀越門扇之「越」字，係指越入者而言，如係走入不得謂之「越」
      （有最高法院二十四年度總會決議﹙五七﹚決議可參照）。雖被害人丙○○指
      訴其飼養大丹狗處之鐵絲網被剪斷，係被告丁○○所為云云。惟被告丁○○毒
      斃大丹狗之毒物，僅需拋擲即可，無需煞費周章剪斷鐵絲網；而遭破壞之鐵絲
      網處，其內尚有一鐵欄柵，出入豬舍不便；又被害人丙○○之豬舍外圍設置之
      鐵絲網並非完全封閉之狀態，容足使人趁隙而入等情，均經原審勘驗明確，有
      勘驗筆錄及照片在卷可考；參以被害人丙○○曾為「鐵絲網沒有遭破壞，有縫
      隙可以進去。」之供述，是被告丁○○所供：「伊未剪斷鐵絲網，係繞過鐵絲
      網，由鐵絲網不及圍繞之處，進入丙○○之豬舍飼料桶處窺伺豬隻。」等語，
      亦核與參與圍捕之證人黃山田證述當時所見竊嫌所在位置相符，所辯堪可採信
      。從而被告丁○○既係由鐵絲網不及圍繞之處進入被害人丙○○之豬舍飼料桶
      處，揆諸上開說明，尚與該款之構成要件不符。
（四）綜上所述，足見被告丁○○所辯：丙○○之鐵絲網非伊所剪，伊未進到豬舍，
      見有人來，伊就跑了，尚在預備之階段云云，不足採信。本件事證明確，被告
      竊盜犯行，堪以認定。
三、按刑法第三百二十一條第一項第三款所謂之兇器，其種類並無限制，凡客觀上足
    對人之生命、身體、安全構成威脅，具危險性之物品均屬之，且祇須行竊時攜帶
    之為已足，不以初有行兇之意圖為要。茲鐵剪一支、小刀一把，均為銳利之物，
    足對人之生命、身體、安全構成威脅，堪認客觀上具危險性。核被告丁○○先後
    所為，係犯刑法第三百二十一條第一項第二款、第三款之加重竊盜罪及同條第二
    項、第一項第三款之加重竊盜未遂罪、同法第三百五十四條之毀損罪。其第二次
    所犯加重竊盜未遂罪及毀損罪二罪間，有方法、結果之牽連關係，應從一重之加
    重竊盜未遂罪論處。其先後二次加重竊盜犯行，時間緊接，犯罪構成要件相同，
    顯係基於概括犯意反覆為之，為連續犯，應以一罪論，並依法加重其刑。甲訴人
    認被告丁○○短期內先後二次反覆實施竊取仔豬之行為，且竊得仔豬之價值非低
    ，其顯有依恃竊盜為業之意，雖按常業犯不以別無職業為要，惟查被告丁○○平
    日在枋山鄉經營一附設卡拉ＯＫ之小吃店一節，業經證人黃樹田及葉春淋於原審
    證述屬實（見原審卷第三十三頁背面），雖被告丁○○有竊盜前科，然查其最近
    者亦為十年前，其間未有竊盜犯行，是本件尚難遽認被告丁○○係賴竊盜維生或
    有犯罪習慣，從而甲訴人認被告丁○○係屬常業犯，並請依竊盜犯贓物犯保安處
    分條例第三條第一項第二款之規定，諭知於刑之執行前令入勞動場所強制工作等
    情，容有未洽，惟其竊盜之基本事實相同，本院自應予以審理，並變更起訴法條
    。又按裁判上之一罪其一部分犯罪既已因案被發覺，雖在檢察官或司法警察官訊
    問中被告陳述其未發覺之部分犯罪行為，並不符合刑法第六十二條之規定，不應
    認有自首之效力，有最高法院七十三年度第二次刑事庭會議決議可參照。查本件
    被告丁○○係於因事實欄（二）之犯行經警訊問時，始供承如事實欄（一）所載
    犯行，揆諸上開說明，本件自不合乎自首之規定，併此敘明。
四、原審就被告丁○○部分，以被告丁○○罪證明確，因而適用刑事訴訟法第三百條
    、刑法第五十六條、第五十五條、第三百二十一條第一項第二款、第三款、第三
    百五十四條、第三十八條第一項第二款、罰金罰鍰提高標準條例第一條前段，審
    酌被告丁○○好逸惡勞，素行不良，仍不知悔悟，且被害人等請求應予嚴懲，惟
    念其事後主動供明犯行，且與被害人達成和解，賠償其損害，有調解筆錄可按，
    犯後態度尚可等一切情狀，量處有期徒刑二年六月，並將扣案之鐵剪一支、小刀
    一把、萬靈牌農藥二包及魚罐頭二罐等物，均為被告丁○○所有，且係供其犯罪
    所用或預備之物，依刑法第三十八條第一項第二款規定，宣告沒收，至Ｄ八─○
    六四九號自用小貨車則無法證明係專供犯罪所用之物，與本件犯罪無直接關係，
    爰不予宣告沒收，認事用法核無違誤，所處之刑亦屬適當，被告上訴意旨，以原
    審量刑過重，且其係自首等為由，指摘原判決不當云云。然查被告偷竊之豬隻數
    量不少，量刑自不宜太輕，原審量刑並無不當；而被告丁○○係於因事實欄（二
    ）之犯行經警訊問時，始供承如事實欄（一）所載犯行，依最高法院七十三年度
    第二次刑事庭會議決議，自不合乎自首之規定，足見被告上訴，為無理由，應予
    駁回。
據上論斷，應依刑事訴訟法第三百六十八條，判決如主文。
本案經檢察官林炳雄到庭執行職務。
中    華    民    國     八十九     年      五        月   三十一   日
                              臺灣高等法院高雄分院刑事第七庭
                                  審判長法官  王光照
                                        法官  黃憲文
                            法官  黃壽燕
右正本證明與原本無異。
檢察官如不服本判決，應於判決送達後十日內向本院提出上訴狀，其未述理由者並
應於提出上訴狀後十日內向本院補提理由書（應附繕本)。
被告不得上訴。
                                      書記官  蘇恒仁
中    華    民    國     八十九     年       六       月     二     日
附錄本案論罪科刑法條
刑法第三百二十一條第一項第二款、第三款、第二項
犯竊盜罪而有左列情形之一者，處六月以上五年以下有期徒刑：
二、毀越門扇、牆垣或其他安全設備而犯之者。
三、攜帶兇器而犯之者。
前項之未遂犯罰之。
刑法第三百五十四條
毀棄、損壞前二條以外之他人之物，或致令不堪用，足以生損害於甲眾或他人者，處
二年以下有期徒刑、拘役或五百元以下罰金。
                                                                        Ｄ


司法院資訊處製作；財團法人民間司法改革基金會備份。
